【裁判字號】    98,交聲,73
【裁判日期】    980408
【裁判案由】    違反道路交通管理處罰條例聲明異議
【裁判全文】
臺灣基隆地方法院交通事件裁定          98年度交聲字第73號
原處分機關  交通部公路總局臺北區監理所基隆監理站
異  議  人
即受處分人  甲○○
上列異議人即受處分人因違反道路交通管理處罰條例案件，對於
臺北市交通事件裁決所中華民國98年2 月16日所為之處分（原處
分案號：基監字第裁42-CG0000000號）聲明異議，本院裁定如下
：
    主      文
異議駁回。
    理      由
一、原處分意旨略以：異議人即受處分人（下稱：異議人）甲○
    ○於民國97年12月23日上午10時許，駕駛車牌號碼363-NF號
    營業小客車，在臺北縣汐止市新台五線與連興路口（往五堵
    方向），有跨越兩條車道（雙白線）行駛之違規行為，經原
    舉發機關即臺北縣政府警察局員警採證後，依道路交通標誌
    標線號誌設置規則第167條、道路交通管理處罰條例第7條之
    2第1項第7款、第45條第12款、第63條第1項第1款之規定，
    裁處罰鍰新臺幣（下同）600元，並記違規點數1點等語。
二、異議意旨略以：異議人於前開時間行經前開路口時，有部原
    行駛於外側車道之車牌號碼3777-FJ 車輛突然跨越雙白線變
    換車道至異議人車輛所行駛車道之前方，適路口的號誌亦變
    成紅燈，該部車輛就踩煞車，因異議人車輛與該車之車距不
    足，無法煞車，又擔心碰撞，異議人才急閃至左側（內側）
    車道，原裁罰未當，爰依法聲明異議云云。
三、按汽車駕駛人，爭道行駛有下列情形之一者，處600 元以上
    1,800 元以下罰鍰：……十二、任意駛出邊線，或任意跨越
    兩條車道行駛；次按，汽車駕駛人有下列各款所列條款之一
    者，除依原條款處罰鍰外，並予記點：一、有第33條第1 項
    、第2項、第38條第1項、第40條、第45條、第47條第1 款至
    第3款、第48條、第49條或第60條第1項、第2項第1 款、第2
    款情形之一者，記違規點數1 點，道路交通管理處罰條例第
    45條第12款、第63條第1項第1款分別定有明文。再按，禁止
    變換車道線，用以禁止行車變換車道；本標線分雙邊禁止變
    換車道線及單邊禁止變換車道線兩種。雙邊禁止變換車道線
    ，為雙白實線，其線型尺寸與分向限制線同，道路交通標誌
    標線號誌設置規則第167條亦定有明文。
四、經查：
  (一)異議人駕駛車牌號碼363-NF號營業小客車，於前開時間，行
    經臺北縣汐止市新台五線與連興路口時，因有跨越兩條車道
    （雙白實線）行駛之行為，而為警逕行採證舉發，此為異議
    人所不否認，並有舉發照片2 幀、臺北縣政府警察局舉發違
    反道路交通管理事件通知單乙紙、臺北縣政府警察局98年2
    月10日北縣警交大字第0980015868號函暨錄影檔案影像照片
    6 幀附卷可稽；且異議人遭舉發路段之路面上，劃設有雙白
    實線之雙邊禁止變換車道標線乙節，亦有卷附舉發照片2 幀
    、臺北縣政府警察局98年2月10日北縣警交大字第098001586
    8號函暨錄影檔案影像照片6幀可憑，足認異議人駕駛前開車
    輛於禁止變換車道之路段上，有跨越兩條車道（雙白實線）
    行駛之行為核屬為真。
  (二)異議人固以前開情詞置辯，惟經本院勘驗異議人遭舉發時前
    開路段之錄影檔案畫面，於畫面10:00:48秒時，異議人所駕
    駛之前開營業小客車進入錄影畫面，其車身橫跨內側車道與
    中間車道之雙白實線上，其前方固有一部黑色車牌號碼3777
    -F J自小客車行駛於中間車道靠近外側車道，惟該部黑色自
    小客車之車體呈直線狀態，其後車輪並未壓住雙白實線，亦
    未有偏斜或由外側車道切入中間車道情形，而該部黑色車輛
    右方則緊鄰一部黑色吉普車；10:00:49秒至10:00:50秒時，
    異議人所駕駛之車號363-NF營業小客車持續跨越內側車道及
    中間車道之雙白實線，該車之大部分車身已切入內側車道上
    ，其前方之黑色自小客車，車身依舊曾直線狀態（見本院98
    年3 月27日訊問筆錄第1頁至第2頁），於前開錄影檔案畫面
    可知，前開舉發時間，固有一部黑色車牌號碼3777-FJ 自小
    客車行駛於異議人車輛之前方，惟該車乃直線持續行駛於中
    間車道上，並未有何自內側車道變換至中間車道，且為煞車
    之情形；復苟如異議人所言，其係因車牌號碼3777-FJ 自小
    客車突由外側車道向左閃至中間車道，其為避免碰撞，始急
    閃至內側車道，則該部車牌號碼3777-FJ 自小客車之車頭或
    車體於異議人車輛往左閃避之時，亦應呈現向左偏斜狀態，
    惟經本院勘驗錄影檔案畫面及由卷附錄影檔案照片以觀，該
    部車牌號碼3777-FJ 自小客車之車頭及車身均呈直線狀態，
    並未偏斜，足見異議人所稱，係因閃避其他車輛而需變換車
    道（雙白實線）云云，並不足採，至異議人固請求本院調閱
    其遭舉發時該路口前幾分鐘之錄影檔案，以證明該部車牌號
    碼3777-FJ 自小客車有變換車道之事實，惟，此部分業據本
    院論述如上，且臺北縣政府警察局亦僅保存異議人違規時之
    路口監視錄影檔案，並未留存該部車牌號碼3777-FJ 自小客
    車之錄影檔案，有本院電話紀錄表乙份附卷可憑，爰附此敘
    明。
五、綜上，異議人確無正當理由而在劃設雙邊禁止變換車道之路
    段上為跨越車道行駛之違規行為，原處分機關依道路交通標
    誌標線號誌設置規則第167 條、道路交通管理處罰條例第45
    條第12款、第63條第1項第1 款規定，裁處其罰鍰600元，並
    記違規點數1 點，依法核無違誤，本件異議為無理由，應予
    駁回。
六、據上論斷，應依道路交通案件處理辦法第19條，裁定如主文
    。
中    華    民    國    98    年    4     月    8     日
                  交通法庭  法  官  周霙蘭
上正本證明與原本無異。
如不服本裁定，應於裁定送達後5 日內向本院提出抗告狀。
中    華    民    國    98    年    4     月    8     日
                            書記官  莊智凱


司法院資訊處製作；財團法人民間司法改革基金會備份。
